臺灣新北地方法院刑事裁定
111年度聲字第963號
聲  請  人
即  自訴人  謝諒獲
                    （自稱住新加坡及美國，但未載明該等居所而不詳）

上列聲請人因誣告案件，聲請交付法庭錄音等，本院裁定如下：
    主  文
聲請駁回。
    理  由
一、聲請意旨略以：聲請人即自訴人謝諒獲為回復原狀、續行訴
    訟、其他救濟如再審、大法官會議解釋及非常上訴等等，欲
    聲請轉拷交付本院96年度自更二字第3號、本院96年度重附
    民更二字第2號（含臺灣高等法院96年度抗字第453號、97年
    度抗字第163號）案件之電子卷宗及證物，以及上開案件之
    法庭錄音光碟等語。
二、經查：
　㈠聲請交付上開案件電子卷證部分：
  ⒈刑事訴訟法第33條第1項規定：「辯護人於審判中得檢閱卷宗
    及證物並得抄錄或攝影」，同條第2項規定：「被告於審判
    中得預納費用請求付與卷宗及證物之影本。但卷宗及證物之
    內容與被告被訴事實無關或足以妨害另案之偵查，或涉及當
    事人或第三人之隱私或業務秘密者，法院得限制之」；又刑
    事訴訟法第429條之1第3項規定：「第33條之規定，於聲請
    再審之情形，準用之」，因上開規定，並未限制聲請人之身
    分，是自訴人於其自訴案件判決確定後，以欲聲請再審為理
    由，請求預納費用付與該案卷宗及證物之影本，得準用刑事
    訴訟法第33條第2項前段規定預納費用請求付與卷宗及證物
    之影本。
  ⒉然查聲請人自訴被告陳和貴等涉犯誣告案件，經臺灣高等法
    院以96年度抗字第453號裁定關於被告陳和貴部分撤銷發回
    後，經本院於96年12月31日以96年度自更二字第3號裁定自
    訴駁回，嗣經臺灣高等法院於97年5月7日以97年度抗字第16
    2號裁定抗告駁回；以及聲請人因上開誣告案件對被告陳和
    貴提起之刑事附帶民事訴訟案件，經本院於96年12月31日以
    96年度重附民更二字第2號裁定聲請人即原告之訴及其假執
    行之聲請均駁回，嗣經臺灣高等法院於97年5月7日以97年度
    抗字第163號裁定抗告駁回，而均於97年6月16日確定，又上
    開本院96年度自更二字第3號、96年度重附民更二字第2號案
    件相關案卷業已銷毀等情，有上開裁定列印本、本院刑事書
    記官辦案進行簿、索引卡查詢、調案申請證明等附卷可憑。
    上開案卷既已銷毀，且當時尚無掃描成電子卷證檔案留存，
    則聲請人聲請交付該案之電子卷證，本院即無從准許，應予
    駁回。
  ㈡聲請交付上開案件法庭錄音光碟部分：
　⒈當事人及依法得聲請閱覽卷宗之人，因主張或維護其法律上
    利益，得於開庭翌日起至裁判確定後6個月內，繳納費用聲
    請法院許可交付法庭錄音或錄影內容。但經判處死刑、無期
    徒刑或10年以上有期徒刑之案件，得於裁判確定後2年內聲
    請。法庭錄音、錄影內容，應保存至裁判確定後2年，始得
    除去其錄音、錄影。但經判處死刑或無期徒刑確定之案件，
    其保存期限依檔案法之規定。法院組織法第90條之1第1項、
    同法第90條之2分別定有明文。
　⒉經查，聲請人自訴上開誣告及刑事附帶民事訴訟等案件早已
    確定，而該案亦非經判處死刑、無期徒刑或10年以上有期徒
    刑之案件。聲請人遲至111年4月6日始具狀聲請交付該等案
    件法庭錄音光碟，顯已逾上開規定所定聲請及保存期限，本
    院亦無從准許，應予駁回。
三、依刑事訴訟法第220條，裁定如主文。
中　　華　　民　　國　　111 　年　　5 　　月　　12　　日
                  刑事第九庭    審判長法　官  何燕蓉
　　　　　　　　　
　　　　　　　　　                    法  官  林翊臻
　　　　　　　　　
　　　　　　　　　                    法  官  林米慧 
上列正本證明與原本無異。
如不服本裁定，應於裁定送達後五日內敘明抗告理由，向本院提
出抗告狀。

                                       書記官 歐晉瑋
中　　華　　民　　國　　111 　年　　5 　　月　　12　　日